# BENJAMIN PLANTE

#### Dynamique - Curieux - Motivé - Autonome - Collaboratif - Polyvalent - Communicatif

Je suis un jeune programmeur qui suit le monde de la programmation depuis longtemps à cause de ma passion pour la résolution de problèmes. Malgré mon court parcours au cégep, cela ma permit d'avoir des bases solides dans plusieurs sujets. J'ai le plus d'expérience avec C et C++ à cause des multiples projets faits à 42 Québec, tels que minishell et cub3D, que vous pouvez retrouver sur ma page Github.

## **EXPÉRIENCE**

## Pizzeria Stratos, L'Anc.Lorette - cuisinier

OCTOBRE 2022 À AUJOURD'HUI

- Préparer les commandes selon les spécificités et demandes des clients.
- Faire le ménage des aires de travail.

#### Bureau en Gros, L'Anc.Lorette - service à la clientèle

AVRIL 2020 À DÉCEMBRE 2021

- Répondre et servir la clientèle.
- Recevoir paiements et faire la caisse.
- Nettoyer les aires de travail.

### Restaurant Tim Horton, L'Anc.Lorette - caissier/commis

JUIN 2018 À SEPTEMBRE 2018

- Répondre et servir la clientèle.
- Faire la caisse.
- Préparer la nourriture et remplir les présentoirs.

#### **FORMATION**

#### **Polyvalente L'Anc.Lorette** - DES

2015 À 2021, L'Ancienne-Lorette

De secondaire 1 à secondaire 4, programme PEI (Programme d'enseignement international). Secondaire 5 cursus général.

#### CEGEP Ste-Foy, Québec - Technique en informatique

SEPTEMBRE 2021 à OCTOBRE 2022, Québec

Deux sessions complétées.

## 42 Québec, Québec

JANVIER 2023 à JUILLET 2024, Québec Le futur du campus est incertain.

## CONNAISSANCES

#### Général:

Programmation orienté objet - Base de donnés - Développement web - Git -Conception de logiciel - Hébergement de serveur

#### Language:

C - C++ - Java - C# and C# for Unity - Javascript - Python - Bash - PHP  $\,$ 

## LANGUES PARLÉES ET COMPRISES

Français et anglais